ACORDAO-COMPLETO-2528978

ACÓRDÃO DE RELAÇÃO

ACÓRDÃO DE RELAÇÃO 977/2022 ATA 5/2022 - SEGUNDA CÂMARA

Acórdão 977/2022-TCU-Segunda Câmara
	Considerando que o Sr. Osvaldo Lopes de Carvalho interpôs anteriormente recurso de reconsideração contra a decisão recorrida (Acórdão 11930/2016-TCU-Segunda Câmara) , apreciado por intermédio do Acórdão 8493/2017-TCU-Segunda Câmara;
	considerando que, com fundamento no art. 278, § 3º, do Regimento Interno do TCU, a interposição de recurso, ainda que venha a não ser conhecido, gera preclusão consumativa;
	considerando os pareceres uniformes da Secretaria de Recursos e do Ministério Público junto ao TCU no sentido não conhecer do presente recurso, por ser a segunda vez que o mesmo responsável o interpõe;
	ACORDAM os Ministros do Tribunal de Contas da União, reunidos em sessão de 2ª Câmara, e considerando os pareceres emitidos nos autos, em não conhecer do recurso de reconsideração constante das peças 269 a 271 dos autos (R008) , em razão da ocorrência do instituto da preclusão consumativa, com fundamento nos artigos 32, I, e 33 da Lei 8.443/1992, c/c os artigos 143, inciso IV, alínea "b" e § 3º, 278, § 3º, e 285 do Regimento Interno/TCU.
1. Processo TC-Processo 028.729/2013-7 (RECURSO DE RECONSIDERAÇÃO EM TOMADA DE CONTAS ESPECIAL) 
	1.1. Responsáveis: Associação Ruarte de Cultura (05.018.694/0001-08) ; Luciana Corrêa Tolentino (XXX.349.921-XX) ; Maria Eliza Rodrigues Salgado Lana (XXX.232.816-XX) ; Osvaldo Lopes de Carvalho (XXX.821.001-XX) ; Sergio Augusto Pereira Lorentino (XXX.834.031-XX) .
	1.2. Recorrente: Osvaldo Lopes de Carvalho (XXX.821.001-XX) .
	1.3. Órgão/Entidade: Entidades/órgãos do Governo do Estado de Tocantins.
	1.4. Relator: Ministro Aroldo Cedraz.
	1.5. Representante do Ministério Público: Procuradora-Geral Cristina Machado da Costa e Silva.
	1.6. Relator da deliberacao recorrida: Ministro-Substituto Marcos Bemquerer Costa
	1.7. Unidades Técnicas: Secretaria de Recursos (Serur) ; Secretaria de Controle Externo de Tomada de Contas Especial (SecexTCE) .
	1.8. Representação legal: Roger de Mello Ottaño (2583/OAB-TO) , Rivadávia Vitoriano de Barros Garção (1803B/OAB-TO) e outros, representando Maria Eliza Rodrigues Salgado Lana; Luanna Magalhaes Vieira (5660/OAB-TO) , representando Osvaldo Lopes de Carvalho; Jose Fernando Torrente (225732/OAB-SP) , representando Associação Ruarte de Cultura; Rivadávia Vitoriano de Barros Garção (1803B/OAB-TO) , Orcidalia Martins Feitosa (6111/OAB-TO) e outros, representando Luciana Corrêa Tolentino. 
	1.9. Determinações/Recomendações/Orientações: não há.

Segunda Câmara

Associação Ruarte de Cultura (05.018.694/0001-08); Luciana Corrêa Tolentino (XXX.349.921-XX); Maria Eliza Rodrigues Salgado Lana (XXX.232.816-XX); Osvaldo Lopes de Carvalho (XXX.821.001-XX); Sergio Augusto Pereira Lorentino (XXX.834.031-XX).

AROLDO CEDRAZ

Roger de Mello Ottaño (2583/OAB-TO), Rivadávia Vitoriano de Barros Garção (1803B/OAB-TO) e outros, representando Maria Eliza Rodrigues Salgado Lana; Luanna Magalhaes Vieira (5660/OAB-TO), representando Osvaldo Lopes de Carvalho; Jose Fernando Torrente (225732/OAB-SP), representando Associação Ruarte de Cultura; Rivadávia Vitoriano de Barros Garção (1803B/OAB-TO), Orcidalia Martins Feitosa (6111/OAB-TO) e outros, representando Luciana Corrêa Tolentino.

TOMADA DE CONTAS ESPECIAL (TCE)

Secretaria de Recursos (Serur); Secretaria de Controle Externo de Tomada de Contas Especial (SecexTCE).